【裁判字號】    99,訴,1500
【裁判日期】    991014
【裁判案由】    毒品危害防制條例
【裁判全文】
臺灣臺北地方法院刑事判決              99年度訴字第1500號
公  訴  人  臺灣臺北地方法院檢察署檢察官
被      告  甲○○
上列被告因違反毒品危害防制條例案件，經檢察官提起公訴（99
年度毒偵字第2980號），被告於本院準備程序中就被訴事實為有
罪之陳述，經本院合議庭裁定由受命法官改依簡式審判程序審理
，判決如下：
    主  文
甲○○施用第二級毒品，累犯，處有期徒刑肆月；又施用第一級
毒品，累犯，處有期徒刑捌月，扣案注射針筒壹支沒收之。應執
行有期徒刑拾月，扣案注射針筒壹支沒收之。
    事  實
一、甲○○前因施用毒品案件，經臺灣板橋地方法院以 93 年度
    毒聲字第 1007 號裁定送觀察、勒戒後，認無繼續施用毒品
    之傾向，於民國 93 年 9 月 23 日釋放出所，並經臺灣板
    橋地方法院檢察署檢察官以 93 年度毒偵字第 2470 號、第
    3756 號為不起訴處分確定；又因施用毒品案件，經臺灣板
    橋地方法院以 97 年度訴字第 1428 號分別判處 8 月、8
    月、4 月、4 月，並定應執行刑有期徒刑 1 年 8 月確定，
    甫於99年3月9日縮短刑期而執行完畢。詎其仍不知悔改，分
    別為以下犯行：
(一)於99年8月5日上午6時許，基於施用第二級毒品甲基安非他
    命之犯意，在臺北縣中和市○○路280巷11弄4號住處內，將
    少許甲基安非他命放入玻璃球內，以火燒烤玻璃球後產生煙
    霧方式，施用第二級毒品甲基安非他命。
(二)於99年8月5日晚間7時20分許，基於施用第一級毒品海洛因
    之犯意，在臺北縣新店市○○街15號7樓內，以將海洛因置
    入自備之注射針筒加水後，以注射入手臂方式，施用第一級
    毒品海洛因。嗣於99年8月5日晚間7時50分，為警持本院99
    年度聲搜字第1153號搜索票在臺北縣新店市○○街15號7樓
    內查獲，並扣得其所有已注射過海洛因之針筒1支。
二、案經臺北縣政府警察局新店分局報請臺灣臺北地方法院檢察
    署檢察官偵查起訴。
    理  由
一、本件被告甲○○所犯施用第一、二級毒品罪，係死刑、無期
    徒刑、最輕本刑為 3 年以上有期徒刑以外之罪，且非高等
    法院管轄第一審案件，被告於本院準備程序中，先就被訴事
    實為有罪之陳述，經告知簡式審判程序之旨，並聽取檢察官
    及被告之意見後，本院合議庭裁定由受命法官進行簡式審判
    程序，是本件之證據調查，依刑事訴訟法第 273 條之 2 規
    定，不受同法第 159 條第 1 項、第 161 條之 2、第 161
    條之 3、第 163 條之 1 及第 164 條至第 170 條規定之限
    制，合先敘明。
二、訊據被告就上開犯罪事實坦承不諱，並有已使用過之注射針
    筒 1 支扣案可憑。又被告為警查獲後於 99 年 8 月 5 日
    晚間 10 時 45 分許所採集之尿液，經以酵素免疫分析法初
    步檢驗結果，呈安非他命類及鴉片類陽性反應，再以氣相層
    析質譜儀法確認檢驗結果，判定呈第一級毒品鴉片類（嗎啡
    、可待因）及甲基安非他命陽性反應，此有臺北縣政府警察
    局新店分局偵辦毒品危害防制條例被移送者姓名及代碼對照
    表（尿液檢體編號： G0000000 號）及台灣檢驗科技股份有
    限公司出具之濫用藥物檢驗報告附卷可稽（見 99 年度毒偵
    字第 2980 號偵查卷第 30 頁、第 70 頁）。堪認被告上開
    出於任意性之自白與事實相符，應堪採信。是本案事證明確
    ，被告犯行洵堪認定，應依法論科。
三、按海洛因、甲基安非他命分別為毒品危害防制條例第 2 條
    第 2 項第 1 款、第 2 款明定之第一級、第二級毒品，不
    得持有及施用。核被告所為，係犯毒品危害防制條例第 10
    條第 1 項之施用第一級毒品罪及同條第 2 項之施用第二級
    毒品罪。被告施用第一級毒品海洛因時，持有第一級毒品海
    洛因之低度行為，及其施用第二級毒品甲基安非他命時，持
    有第二級毒品甲基安非他命之低度行為，分別為其施用之高
    度行為所吸收，均不另論罪。被告施用第二級毒品及施用第
    一級毒品之行為，犯意各別，行為互殊，應分論併罰之。查
    被告有如事實欄所示之犯罪科刑執行紀錄，為累犯，應依刑
    法第 47 條加重其刑。爰審酌施用毒品為身心健康之自戕行
    為，並非侵害他人法益之犯罪行為；又被告坦承犯行，犯後
    態度良好；因吸毒者對毒品之依賴性，若未服用毒品，即產
    生多種生理不適之戒斷症狀致難以承受，毒品之成癮性，將
    致吸毒者身心均難自制而施用毒品之犯罪動機、高中肄業之
    智識程度、生活狀況等一切情狀，分別量處如主文所示之刑
    ，並定其應執行刑。扣案之注射針筒1支，為供被告犯罪所
    用之物，且屬被告所有，業據被告陳明在卷，應依刑法第38
    條第1項第2款規定宣告沒收。
據上論斷，應依刑事訴訟法第273條之1第1項、第299條第1項前
段，毒品危害防制條例第10條第1項、第2項，刑法第11條、第47
條第1項、第38條第1項2款、第51條第5款，判決如主文。
本案經檢察官徐文豪到庭執行職務
中    華    民    國    99    年    10    月    14    日
                  刑事第十五庭  法  官  李小芬
上正本證明與原本無異。
如不服本判決應於收受送達後10日內向本院提出上訴書狀，並應
敘述具體理由；其未敘述上訴理由者，應於上訴期間屆滿後20日
內向本院補提理由書（均須按他造當事人之人數附繕本）「切勿
逕送上級法院」。
                                書記官  陳品潔
中    華    民    國    99    年    10    月    14    日
附錄本案論罪科刑法條：
毒品危害防制條例第10條
施用第一級毒品者，處 6 月以上 5 年以下有期徒刑。
施用第二級毒品者，處 3 年以下有期徒刑。

司法院資訊處製作；財團法人民間司法改革基金會備份。
